【裁判字號】    97,訴,522
【裁判日期】    970618
【裁判案由】    違反毒品危害防制條例
【裁判全文】
臺灣雲林地方法院刑事判決               97年度訴字第522號
公  訴  人  臺灣雲林地方法院檢察署檢察官
被      告  甲○○
上列被告因違反毒品危害防制條例案件，經檢察官提起公訴（97
年度毒偵字第607 號），嗣因被告就被訴事實為有罪之陳述，經
本院合議庭裁定由受命法官獨任適用簡式審判程序審理，判決如
下：
    主  文
甲○○施用第一級毒品，累犯，處有期徒刑捌月；又施用第二級
毒品，累犯，處有期徒刑陸月。應執行有期徒刑壹年。
    事  實
一、甲○○前於民國92年間，因施用毒品案件，經本院裁定送觀
    察、勒戒後，認無繼續施用毒品之傾向，於同年6 月12日經
    釋放，並由臺灣雲林地方法院檢察署檢察官於同日以92年度
    毒偵字第73號為不起訴處分確定。復因施用毒品案件，先後
    經本院以94年度簡字第149 號及95年度訴字第210 號，分別
    判處有期徒刑4 月、6 月確定，再經定應執行刑為有期徒刑
    9 月確定；另因偽證案件，經本院以95年度訴字第683 號判
    處有期徒刑4 月確定，前揭案件接續執行，甫於96年3 月31
    日執行完畢。詎其仍不知悔改，於前次觀察、勒戒執行完畢
    釋放後5 年內，復分別基於施用第一、二級毒品之犯意，於
    97年2 月27日晚上7 時30分採尿時間回溯96小時內之某時，
    均在雲林縣虎尾鎮廉使里廉使1441號住處之廁所內，分別以
    將第一級毒品海洛因摻入香菸內點燃吸食、將第二級毒品甲
    基安非他命置於玻璃球內燒烤吸食其煙霧之方式，施用第一
    級毒品海洛因及第二級毒品甲基安非他命各1 次。嗣於97年
    2 月27日下午1 時許，因警方前往雲林縣虎尾鎮○○路28號
    上毅飯店708 室執行搜索時在場，經帶回調查並對其採尿送
    驗，因而查獲上情。
二、案經海岸巡防總局中部地區巡防局報告報告臺灣雲林地方法
    院檢察署檢察官偵查起訴。
    理  由
一、按本件被告甲○○所犯係死刑、無期徒刑、最輕本刑為3 年
    以上有期徒刑以外之罪，其於準備程序就前揭被訴事實為有
    罪之陳述，經受命法官告知簡式審判程序之旨，並聽取其與
    公訴人之意見後，本院認無不得或不宜改依簡式審判程序進
    行之情事，依刑事訴訟法第273 條之1 第1 項、第284 條之
    1 規定，裁定本件由受命法官獨任進行簡式審判程序，合先
    敘明。
二、上揭犯罪事實，業據被告於本院審理中坦承不諱；且被告於
    97年2 月27日晚上7 時30分所採集之尿液，經送驗結果，呈
    嗎啡及甲基安非他命陽性反應，此有中山醫學大學附設醫院
    檢驗科藥物檢測中心97年3 月20日實驗編號0000000 號尿液
    檢驗報告及雲林機動查緝隊查獲毒品案件嫌犯尿液送檢真實
    姓名對照表各1 份附卷可稽。按海洛因施用入人體後水解還
    原成嗎啡，再循嗎啡之代謝方式排出體外；又施用海洛因後
    ，其於尿液中排出之最長時限，受施用劑量、施用方式、個
    人體質及其代謝情況等因素影響，因個案而異，施用海洛因
    一般可檢出之最長時間為海洛因服用後2 至4 天；另甲基安
    非他命經口服投與後約百分之70於24小時內自尿中排出，約
    百分之90於96小時內自尿中排出，且甲基安非他命成分之檢
    出與其投與方式、投與量、個人體質、採尿時間與檢測儀器
    之精密度等諸多方式有關，因此僅憑尿液中呈甲基安非他命
    陽性反應，並無法確實推算吸食時間距採集時間之長短，惟
    依上述資料推斷，最長不會超過4 日即96小時等情，已分別
    據行政院衛生署藥物食品檢驗局（73）藥檢壹字第030221號
    函、該署管制藥品管理局91年8 月2 日管檢字第108443號函
    、該署藥物食品檢驗局81年2 月8 日（81）藥檢壹字第0011
    56號函敘明可查。綜上足認，被告前揭自白核與事實相符，
    應堪採為被告有罪之證據，則被告前開施用第一級毒品海洛
    因及第二級毒品甲基安非他命各1 次之犯行，均堪認定。
三、查海洛因及甲基安非他命分別係毒品危害防制條例第2 條第
    2 項第1 款及第2 款所明定之第一、二級毒品。核被告所為
    係犯毒品危害防制條例第10條第1 項之施用第一級毒品罪及
    同條第2 項之施用第二級毒品罪。被告持有第一、二級毒品
    之行為，已為其施用之高度行為所吸收，均不另論罪。被告
    所犯上開施用第一、二級毒品罪間，犯意各別，罪名不同，
    應分論併罰。又被告前因施用毒品案件，先後經本院以94年
    度簡字第149 號及95年度訴字第210 號，分別判處有期徒刑
    4 月、6 月確定，再經定應執行刑為有期徒刑9 月確定；另
    因偽證案件，經本院以95年度訴字第683 號判處有期徒刑4
    月確定，前揭案件接續執行，甫於96年3 月31日執行完畢，
    有臺灣高等法院被告前案紀錄表1 份在卷可按，其受有期徒
    刑之執行完畢後，5 年以內故意再犯本件均為有期徒刑以上
    之罪，均為累犯，應依刑法第47條第1 項之規定，各加重其
    刑。爰審酌被告前因施用毒品，先後經觀察、勒戒及法院判
    刑後，仍未戒絕毒品，再犯本件施用毒品犯行，顯見其無悔
    改之意，戒毒之意志不堅，有失政府制定毒品危害防制條例
    之立法美意，本不宜寬貸，惟念其施用毒品乃自戕一己之身
    體健康，尚未害及他人，犯後亦坦承犯行，態度良好等一切
    情狀，分別量處如主文所示之刑，並定其應執行之刑。
據上論斷，應依刑事訴訟法第273 條之1 第1 項、第284 條之1
、第299 條第1 項前段，毒品危害防制條例第10條第1 項、第2
項，刑法第11條前段、第47條第1 項、第51條第5 款。
本案經檢察官林豐正到庭執行職務。
中    華    民    國    97    年    6     月    18    日
                  刑事第一庭    法  官  王雅苑
以上正本證明與原本無異。
如不服本判決，應於判決收受後10日內，向本院提出上訴狀（須
附繕本）。
                                書記官  張簡純靜
中    華    民    國    97    年    6     月    18    日
附錄本案論罪科刑法條全文：
毒品危害防制條例第10條
施用第一級毒品者，處6 月以上5 年以下有期徒刑。
施用第二級毒品者，處3 年以下有期徒刑。


司法院資訊處製作；財團法人民間司法改革基金會備份。
